【裁判字號】    97,聲再,46
【裁判日期】    980331
【裁判案由】    聲請再審
【裁判全文】
臺灣臺北地方法院刑事裁定            97年度聲再字第46號
聲  請  人  甲○○
上列聲請人即受判決人因妨害家庭案件，對於本院管轄第二審中
華民國97年9 月8 日確定判決（97年度簡上字第262 號），聲請
再審，本院裁定如下：
    主  文
再審之聲請駁回。
    理  由
一聲請再審意旨詳如附件聲請再審狀所載。
二按不得上訴於第三審法院之案件，其經第二審確定之有罪判決
  ，如就足生影響於判決之重要證據漏未審酌者，得為受判決人
  之利益，聲請再審，且應於判決送達後20日內為之，刑事訴訟
  法第421 條、第424 條分別定有明文。又法院認再審之程序違
  背規定者，應以裁定駁回之，同法第433 條亦規定甚明。本件
  聲請人因妨害家庭案件，經本院於97年5 月29日97年度簡字第
  2004號判決判處有期徒刑3 月，不服提起上訴，經本院第二審
  合議庭於97年9 月8 日以97年度簡上字第262 號判決撤銷原判
  決，並判處有期徒刑3 月、3 月，應執行有期徒刑5 月確定等
  情，經本院調閱前述刑事卷宗核閱無誤，首先敘明。又本院97
  年度簡上字第262 號判決於97年9 月19日經聲請人親自簽收而
  送達聲請人，聲請人乃於97年12月17日向本院提出聲請等情，
  有送達證書1 份（97年度簡上字第262 號卷第47頁）、刑事聲
  請再審狀本院收文戳在卷可憑，聲請人原應於收受判決後之20
  日內即97年10月9 日前提出聲請，其遲至97年12月17日始行提
  出，顯已逾前述法定期間，參照前述說明，本件聲請之程序違
  背規定，應予駁回。
三次按刑事訴訟法第434 條規定，法院認為無再審理由者，應以
  裁定駁回之。經前項裁定後，不得更以同一原因聲請再審。本
  件聲請人前於本院97年度聲再字第38號案件中，以(1)告訴人陳
  俊彰已「宥恕」其配偶周岑紅，(2)聲請人從未主動邀約告訴人
  之配偶周岑紅，皆是由其主動邀約聲請人，(3)告訴人之配偶周
  岑紅婚後仍有與其他男性有情感往來等為理由，及提出告訴人
  於96年8 月8 日、8 月16日、10月5 日先後於其部落格發表對
  配偶周岑紅之愛意之證據，主張告訴人既陳稱於其96年8 月6
  日知悉聲請人與其配偶周岑紅通姦之事，足證告訴人有宥恕之
  表示，認原判決顯然漏未審酌前述有利於聲請人之事證，足生
  影響於判決，而提起再審，經本院以97年度聲再字第38號裁定
  認無再審理由，駁回其再審之聲請等情，亦由本院調閱前述刑
  事卷宗核閱無誤。而本件聲請人所主張之原因，所提告訴人於
  96年8 月16日、10月5 日、12月25日先後發表在部落格之照片
  、文字，經核均與本院97年度聲再字第38號卷內聲請人所主張
  之理由，所提證據（詳該卷第9 至15頁）完全相同，自不得更
  以同一原因聲請再審，參照前述說明，本件聲請仍為無理由，
  應予駁回。
四依刑事訴訟法第433 條，裁定如主文。
中    華    民    國     98    年    3    月    31    日
                    臺灣臺北地方法院刑事第十五庭
                          審判長法  官  廖紋妤
                                法  官  孫惠琳
                                法  官  邱蓮華
上正本證明與原本無異。
如不服本裁定，應於裁定送達後5日內向本院提出抗告狀。
                                書記官  葉宜玲
中    華    民    國    98    年    3     月    31    日


司法院資訊處製作；財團法人民間司法改革基金會備份。
